臺灣板橋地方法院交通法庭裁定　　　　 94年度交聲字第969號
原處分機關　交通部公路總局臺北區監理所板橋監理站
異　議　人　甲○○
上列異議人因不服原處分機關於民國94年6 月10日所為板監違字
第裁41-C00000000號違反道路交通管理事件裁決書所為處分，經
聲明異議，本院裁定如下：
    主  文
異議駁回。
    理  由
一、本件聲明異議意旨詳如附件聲明異議狀所載。
二、按「汽車駕駛人，行經有燈光號誌管制之交岔路口闖紅燈者
    ，處新臺幣一千八百元以上五千四百元以下罰鍰」、「汽車
    駕駛人有左列各款所列條款之一者，除依原條款處罰鍰外，
    並予記點：三、有第四十三條、第五十三條或第五十四條情
    形之一者，各記違規點數三點」，道路交通管理處罰條例第
    53條及第63條第1 項第3 款定有明文。
三、經查：異議人於民國（下同）94年4 月28日22時47分許，騎
    用MEU-217 號機車，沿台北縣中和市○○路之慢車道往土城
    方向行駛，在行經上開路段460 號即「國立中和高級中學」
    前時（按該高中前方設有紅綠燈號誌，以供學生上下課時穿
    越使用），在該處之燈光號誌已顯示紅燈時，仍違規闖越紅
    燈直行乙情，不僅業據證人即警員乙○○於本院訊問時證稱
    ：「這個路口號誌平常只有在上下課尖峰時間會運作，其他
    時間都是閃黃燈，行人要通過時必須按鈕顯示紅燈，才能通
    過」、「當天我確實有舉起指揮棒對異議人上下揮動，是因
    為異議人當時確實已經闖紅燈我才對他作這個動作，在他異
    議人闖紅燈之前，我沒有對他作這個動作，當時我是在執行
    酒測勤務」、「（當時晚上十時鐘怎麼紅綠燈會運作？）我
    不清楚。可能是有行人或車輛要到對面才按號誌鈕」、「（
    當時異議人是否在你製作的舉發單上簽名？）有，就在收受
    通知聯者欄上簽『林』」、「（異議人當時是否自願簽收？
    ）異議人當時是自願在上面簽的」等語（見本院卷94年7 月
    20 日 訊問筆錄第2 、3 頁）明確，且警員乙○○於右揭時
    地所製作台北縣政府警察局北縣警交字第C00000000 號「舉
    發違反道路交通管理事件通知單」上，亦經異議人本人當場
    親自簽名「林」乙字收領屬實，此有上開「舉發違反道路交
    通管理事件通知單」影本乙紙，在卷可稽，足堪認定。雖異
    議人於本院訊問時辯稱其當時係警員站在其前方路旁先對其
    上下揮動指揮棒，其以為警員示意要對其臨檢，才在上開路
    口號誌仍顯示黃燈時，以時速10公里之速度通過路口至警員
    面前停下，且其當時有向警員乙○○陳述上情，警員乙○○
    即要其簽收上開「舉發違反道路交通管理事件通知單」，否
    則即涉有妨害公務，其不得已才簽收云云，惟異議人上開所
    辯，不僅核與證人即警員乙○○所述其對異議人上下揮動指
    揮棒攔停舉發之經過不符，且警員乙○○亦到院證稱：「（
    你當時對異議人攔停時，異議人是否承認有闖紅燈？）那時
    異議人承認有闖紅燈，且對我說是否可以改開立未戴安全帽
    的舉發單，我說以違規事實開立」等語（見本院卷94年7 月
    20日審判筆錄第3 頁）在卷，是衡諸一般常情，異議人於右
    揭時地若果係因誤認警員乙○○係對其上下揮動指揮棒示意
    攔停臨，且異議人係在上開路口號誌仍顯示黃燈時通過云云
    ，揆諸上述，異議人應無任何闖越紅燈號誌行駛之違規行為
    ，則異議人焉有在上開情形下，仍願在上開「舉發違反道路
    交通管理事件通知單」上簽名收領之可能，至為灼然。又一
    般警員舉發交通違規案件，因違規行為人不服舉發，而當場
    拒絕在「舉發違反道路交通管理事件通知單」上簽名收領者
    ，所在多有，且證人乙○○於本院審理時亦證稱：「（異議
    人是否表示拒簽，而你向他說可能涉嫌妨害公務？）我沒有
    這樣說，異議人本來就可以不在舉發單上簽名。我以前開立
    的舉發單，有碰過一、兩件異議人拒簽，上面規定只要敘明
    理由在舉發單上即可，我們不會強迫異議人簽名」等語（見
    本院卷94年7 月20日訊問筆錄第3 頁）屬實，是違規行為人
    是否有在「舉發違反道路交通管理事件通知單」上簽名收領
    乙節，並非屬本院認定異議人是否確有違規行為之唯一要件
    ，仍應調查其他事證為佐，而本件異議人上開違規行為，既
    經證人乙○○到院證述綦詳，並有上開業據異議人本人親自
    簽名收領之上開「舉發違反道路交通管理事件通知單」影本
    乙紙為憑，足堪認定，且異議人復未能提出任何積極事證為
    憑，以實其說，僅空言其通過上開路口時之號誌仍為黃燈云
    云，並指摘其受警員乙○○強要其簽名收領上開「舉發違反
    道路交通管理事件通知單」云云，自均不足採信，警員乙○
    ○於右揭時地亦無以異議人若不簽名，即涉有妨害公務犯嫌
    等語強求異議人簽名收領上開「舉發違反道路交通管理事件
    通知單」之必要及可能，至為顯然。綜上所述，本件原處分
    機關以異議人上開違規行為明確，依道路交通管理處罰條例
    第53條、第63條第1 項第3 款之規定，裁處異議人新台幣（
    下同）1800元之罰鍰，並記違規點數3 點，應無任何違法或
    不當之處，至為灼然。茲本件異議人雖不服原處分機關所為
    上開裁決書之處分，而聲明異議，惟其空言指摘云云，揆諸
    上述，為無理由，應予駁回。
據上論斷，應依道路交通案件處理辦法第19條，裁定如主文。
中　　華　　民　　國　　94　　年　　7 　　月　　22　　日
                    交通法庭  法　官  林  晏  鵬
上列正本證明與原本無異。
如不服本裁定，應於裁定送達後五日內向本院提出抗告狀。
                              書記官  陳  君  偉
中　　華　　民　　國　　94　　年　　7 　　月　　22　　日
